【裁判字號】    98,訴,834
【裁判日期】    990114
【裁判案由】    妨害性自主罪
【裁判全文】
臺灣屏東地方法院刑事判決               98年度訴字第834號
公  訴  人  臺灣屏東地方法院檢察署檢察官
被      告  乙○○
選任辯護人  鍾治漢律師
上列被告因妨害性自主罪案件，經檢察官提起公訴（97年度偵字
第8166號）本院判決如下：
    主  文
乙○○犯強制性交罪，累犯，處有期徒刑肆年。
其餘被訴部分均無罪。
    事  實
一、乙○○前於民國94年間因妨害性自主案件，經本院以94年度
    少連訴字第25號判決判處有期徒刑4 年，嗣經臺灣高等法院
    高雄分院以95年度上訴字第253 號判決撤銷原判決，改判有
    期徒刑2 年確定，復經臺灣高等法院高雄分院以96年度聲減
    字第962 號裁定減刑為有期徒刑1 年確定，嗣於96年7 月16
    日縮刑期滿執行完畢。詎其仍不知悔改，於96年10月間，經
    由網際網路認識代號00000000之女子（以下簡稱甲 ○，75年
    1 月生，真實姓名年籍資料詳卷），復於96年11月間2 人進
    而成為男女朋友（乙○○被訴96年11月16日起至96年12月某
    日對甲 ○4 次強制性交犯行，另為無罪判決詳如下述）。嗣
    於97年4 月間，甲 ○因故欲與乙○○分手，而避之不見。乙
    ○○遂於斯起，為挽回2 人感情，陸續以電話及簡訊聯絡甲
    ○，甲 ○始偶與之見面。然至97年9 月9 日乙○○終心生不
    滿，先以簡訊向甲 ○通知：「打很多電話給你不是電話忙線
    就是不接，你是想怎樣，給我把話說清楚，為什麼要整騙我
    ，不要逼我去你那裡鬧請回電，給我你再不打一切看著辦」
    等語，希冀與甲 ○復合。甲 ○迫於無奈而於97年9 月11日晚
    間外出與乙○○見面，乙○○竟基於強制性交之犯意（起訴
    書誤載對於未滿14歲之女子強制性交之犯意，業經公訴人於
    本院準備程序更正），於同日23時許，在其位於屏東縣內埔
    鄉隘寮村汾陽2 巷36號之住處，以若甲 ○反抗就要對雙親不
    利等語，脅迫Ａ女，違反甲 ○之意願，以其性器進入甲 ○性
    器之方式，對甲 ○強制性交得逞1 次。
二、案經Ａ女訴由屏東縣政府警察局移送臺灣屏東地方法院檢察
    署檢察官偵查起訴。
    理  由
壹、證據能力部分：
一、被告以外之人，於審判外之言詞或書面陳述，除法律有規定
    者外，不得作為證據；被告以外之人（包括證人、鑑定人、
    告訴人、被害人及共同被告等）於檢察事務官、司法警察官
    或司法警察調查中所為之陳述，與審判中不符時，其先前之
    陳述具有較可信之特別情況，且為證明犯罪事實存否所必要
    者，得為證據，刑事訴訟法第159 條第1 項、第159 條之2
    分別定有明文。是被告以外之人於司法警察（官）調查中所
    為之陳述，依刑事訴訟法第159 條第1 項規定，係屬傳聞證
    據，原則上無證據能力，惟如該陳述與審判中不符時，其先
    前之陳述具有較可信之特別情況，且為證明犯罪事實存否所
    必要者，依同法第159 之2 規定（即刑事訴訟法第159 條第
    1 項所指之「除法律有規定者外」），始例外認為有證據能
    力；如該陳述與審判中相符時，因該陳述並不符合刑事訴訟
    法第159 條之2 有關傳聞例外之規定，故不得作為認定本案
    犯罪事實有無之證據，此時，當以證人於審判中之陳述作為
    證據。另所謂「前後陳述不符」之要件，應就前後階段之陳
    述進行整體判斷，以決定其間是否具有實質性差異，惟無須
    針對全部陳述作比較，陳述之一部分有不符，亦屬之。又「
    證明犯罪事實之存否所必要」，即使用證據之必要性，係指
    因無法再從同陳述者取得證言，而有利用原陳述之必要性，
    只要認為該陳述是屬於與犯罪事實存否相關之事實，並為證
    明該事實在實質上之必要性即可。而「具有可信之特別情況
    」，係指依陳述時之外部客觀情況而言，足以令人相信該陳
    述是虛偽之危險性不高，必須綜合該陳述是否未受到外力影
    響；陳述人之觀察、記憶、表達是否正確及有無偽證之各項
    因素，而為判斷。經查：證人即告訴人甲 ○於警詢中所述被
    害過程，與本院審理時所述大致相符，故依刑事訴訟法第15
    9 條之2 之規定，應以告訴人甲 ○於審判中之證述作為證據
    ，而其於警詢中之陳述因不該當上開規定，無證據能力，合
    先敘明。
二、被告以外之人於偵查中向檢察官所為之陳述，除顯有不可信
    之情況者外，得為證據，刑事訴訟法第159 條之1 第2 項定
    有明文。蓋現行法之檢察官仍有訊問被告、證人及鑑定人之
    權限，其應踐行之程序又多有保障被告或被害人之規定，證
    人、鑑定人於偵查中亦均須具結，就刑事訴訟而言，其司法
    屬性甚高；而檢察官於偵查程序取得之供述證據，其過程復
    尚能遵守法令之規定，是其訊問時之外部情況，積極上具有
    某程度之可信性，除消極上顯有不可信之情況者外，均得為
    證據。故主張其為不可信積極存在之一方，自應就此欠缺可
    信性外部保障之情形負舉證責任。（最高法院98年台上字第
    29 04 號判決意旨參照）是以，告訴人甲 ○於偵查中所為之
    陳述，業經具結（見偵卷第10頁），復經本院傳喚其到庭與
    被告交互詰問，已足以擔保其可信性。辯護人並未具體舉證
    其有何欠缺可信性外部保障之情況，而否認其證據能力，自
    不得逕與排除告訴人甲 ○偵查中所言之證據能力，是以告訴
    人甲 ○於偵訊中所為之陳述，應認有證據能力。又告訴人甲
    ○之母於偵訊中所為關於其發現告訴人甲 ○行為有異、及告
    訴人甲 ○泣訴性侵過程之反應為其親身經歷，非傳聞證據，
    故此部分應認有證據能力；而就告訴人甲 ○告知遭被告於汽
    車旅館強制性交等情之過程，係聽聞告訴人甲 ○轉述而得，
    非其親身所見聞之事為傳聞證據，依上開刑事訴訟法第159
    條之規定自無證據能力。
三、被告以外之人於審判外之言詞或書面陳述，除法律有規定者
    外，不得作為證據；又被告以外之人於審判外之陳述，雖不
    符前4 條之規定，而經當事人於審判程序同意作為證據，法
    院審酌該言詞陳述或書面陳述作成時之情況，認為適當者，
    亦得為證據。當事人、代理人或辯護人於法院調查證據時，
    知有第159 條第1 項不得為證據之情形，而未於言詞辯論終
    結前聲明異議者，視為有前項之同意，刑事訴訟法第159 條
    第1 項、第159 條之5 分別定有明文。本件證人即告訴人甲
    ○、黃振昌、楊正勇等人偵訊所為之陳述、大洲花園渡假山
    莊96年11月16日休息日報表1 紙、大洲花園渡假山莊數位輸
    出現場照片11張、被告於警局身體特徵照片、錄音譯文6 紙
    、甲 ○行動電話內簡訊翻拍照片21張、車號查詢汽車車籍表
    、甲 ○真實姓名對照表、診斷證明書、性侵害案件驗傷診斷
    證明書等均為前開刑事訴訟法第159 條第1 項之傳聞證據，
    惟被告及其辯護人於本院言詞辯論終結前並未就其證據能力
    聲明異議，依前開刑事訴訟法第159 條之5 第2 項之規定，
    上開陳述應有證據能力。
貳、實體部分
甲、有罪部分
一、訊據被告乙○○固坦承有於上開時、地與告訴人甲 ○為性交
    行為，然矢口否認有何強制性交犯行辯稱：伊並未使用強暴
    、脅迫、或違反告訴人甲 ○意願之方式，因為伊與告訴人甲
    ○為男女朋友，故告訴人甲 ○是自願與伊發生性關係，簡訊
    與電話譯文是伊為挽回2 人感情所發，並無恐嚇告訴人甲 ○
    之意云云；被告選任辯護人則為被告辯稱：本案僅有告訴人
    甲 ○單獨指訴，並無其他積極證據，且告訴人甲 ○指訴有諸
    多疑點均與常情有違云云。
二、惟查：
(一)、被告乙○○確有於上開時間、在其上開住處與告訴人甲 ○發
    生性交行為一次之事實，為被告所不否認，亦與告訴人甲 ○
    所述2 人有發生性交行為一情相符，是此部分事實堪認為真
    實。故本案應審究者為：被告是否以強暴、脅迫或違反他人
    意願方式對告訴人甲 ○強制性交？
(二)、按審理事實之法院，其認定被告犯罪事實所憑之證據，並不
    以直接證據為限，間接證據亦包括在內，凡綜合調查所得之
    各種直接及間接證據，本於推理之作用得其心證，而為事實
    之判斷，若與事實無違，此項判斷即與完全憑空推測迥異，
    自不容任意指為違法。又證據之取捨，為事實審法院之職權
    。證人之陳述有部分前後不符，或相互間有所歧異時，究竟
    何者為可採，法院本得依其確信自由判斷，若其基本事實之
    陳述與真實性無礙時，仍非不得予以採信，茍未違背經驗法
    則或論理法則，即難遽指為違法，非謂一有不符或矛盾，即
    應認其全部均為不可採信。從而證人之證言先後縱有差異，
    事實審法院依憑其等之供述，斟酌其他證據，本於經驗法則
    與論理法則，取其認為真實之一部，作為判決之證據，自屬
    合法，難謂所認事實與供述證據之部分不符，即指判決有證
    據上理由矛盾之違法（最高法院98年度台上字第7579號判決
    意旨參照）。查：1.告訴人甲 ○於本院審理交互詰問時具結
    證稱：(1)伊於96年9 月、10月間上網時認識被告，直到97年
    6 月這段時間伊與被告發生約30幾次性關係，都是被告主動
    找伊出去約會，約會如果在晚上，被告就過來接伊，若在白
    天伊就自己過去，伊在這段期間約1 、2 星期就會有一次性
    行為，有時候白天，有時候晚上，也有在被告家中過夜直到
    凌晨，伊在之前有去過被告家中，見到被告家人並與被告妹
    妹聊天，在這1 年中與被告簡訊傳送約有1 、2 百通以上，
    但實際通數沒有算過，被告有拿過項鍊送伊，被告向伊借錢
    ，伊也有借錢給被告，之後知道被告另有刑案在身，被告要
    伊去當證人，但伊沒有去....（見本院卷第37至38頁）；(2)
    而提示之警卷第63至83頁所示簡訊內容及警卷第57至62頁通
    話內容，都是被告於97年5 月至9 月的這段期間傳給伊或打
    電話給伊的，因為伊不與被告出去，或不理被告，被告就會
    傳給伊，都是被告要約伊，伊不理會被告，被告就會傳的，
    因為被告口氣不好，就將他說的話錄下來（見本院卷第36頁
    ）；(3)97年9 月11日在被告家中遭被告性侵，是被告晚上11
    點至12點間來家中接伊，伊家人都不知道，隔天早上6 點多
    被告才將伊帶回家，被告半夜要伊過去，伊只好馬上過去，
    因為若不過去，被告就會馬上來伊家裡，後來伊因為受不了
    而在被母親發現的那天就割腕自殘等語甚詳（見本院卷第36
    頁、第39頁）。又雖告訴人甲 ○與其下述乙、四(一)部分證詞
    相互間存有歧異，然其所述於97年9 月11日遭強制性交之內
    容與告訴人甲 ○之母證述告訴人甲 ○遭性侵害後之不段啜泣
    、情緒激動一情（見偵卷第38至39頁），及被告自承：於97
    年9 月11日當晚有與告訴人甲 ○發生爭執遭告訴人甲 ○咬傷
    一情相符（見本院卷第46頁），是告訴人甲 ○證述97年9 月
    11日確遭被告強制性交等情，與客觀情況證據相符，應可採
    信。另佐以被告於本院審理時亦自承：因為告訴人甲 ○不與
    伊見面，所以才發簡訊和打電話的，那時候2 人感情不好，
    因為伊的刑事案子要去執行，告訴人甲 ○知道了，所以就不
    理伊了，及於97年9 月11日確有與告訴人甲 ○發生爭吵而遭
    告訴人甲 ○咬傷等語（見本院卷第48至49頁），大致相符。
    是由上開2 人陳述交叉比對可知，告訴人甲 ○雖否認其與被
    告乙○○間無男女朋友關係，然就其2 人間簡訊來往頻繁、
    告訴人甲 ○接受被告餽贈之禮物、與被告共同出遊等情即可
    窺知，其2 人於96年11月中旬至97年4 、5 月前，依常情應
    有如一般男女朋有交往之情況應可認定。惟自97年4 、5 月
    後，2 人因故感情生變，告訴人甲 ○拒絕與被告繼續交往，
    被告欲挽回感情，遂不斷以電話、簡訊聯絡告訴人甲 ○，嗣
    於97年9 月9 日當被告以簡訊方式發送：「打很多電話給你
    不是電話忙線就是不接，你是想怎樣，給我把話說清楚，為
    什麼要整騙我，不要逼我去你那裡鬧請回電。給我你再不打
    一切看著辦等語。」之訊息予告訴人甲 ○後，告訴人甲 ○因
    恐於被告採取激烈方式達到其與告訴人甲 ○見面之目的，迫
    於無奈乃於97年9 月11日與之見面。是以，告訴人甲 ○自97
    年4 、5 月後，既已不願意與被告繼續交往、見面，實係因
    被告語帶威脅之簡訊內容方曲意順從與其外出，再衡諸告訴
    人甲 ○當日即因此割腕自殘，更向其母親泣訴遭被告強制性
    侵等情，足徵，告訴人甲 ○證述遭被告以簡訊、電話騷擾，
    及外出後遭被告在其上開住處違反其意願強制性交得逞一節
    ，應堪認為真實。
(三)、再觀之告訴人甲 ○之母於本院審理時亦證述：伊係在97年中
    秋節前2 天發現本案的，因為那天晚上（按應為97年9 月10
    日），甲 ○回來的時候，伊已經將甲 ○的鞋子放好，隔天早
    上起來要去做早餐時，發現鞋子不見了，加上之前鄰居告訴
    伊，甲 ○跟別人有小孩，還曾經拿掉小孩的事情，後來伊問
    甲 ○，甲 ○就不斷的哭了，另被告97年5 月第一次來家裡找
    甲 ○，後來甲 ○問他來做什麼，被告就離開了，之後還來了
    很多次，都是藉口說是被告的表妹要找甲 ○，要伊轉告等語
    （見本院卷第44頁），由此更可佐證，告訴人甲 ○於97年4
    、5 月間即開始閃躲被告，被告因無法與告訴人甲 ○取得聯
    繫，故直接前往告訴人甲 ○家中找告訴人甲 ○，再與告訴人
    甲 ○所提出與被告2 人間通話內容及簡訊「你不要逼我，看
    你家還要不要」、「我沒找你家人算帳我不甘願，害我...
    你才甘願」、「男：今天要不要一起出來？女不要。男：明
    天把你家拆掉看我敢不敢」、「男：你以為我不敢？你到底
    要不要在一起，女：不要」「男：跟我講電話很生氣，我警
    告你拉，要囂張沒關係，大家一起來女：來啊，怕你喔」、
    「算了我受過了不想被整騙我對你的感情也死心了，你竟然
    要做不要臉，我也無話可說，會找人去你那把話說清楚，希
    望你不要在整騙我的感情，我知道你是大騙子在報復我就是
    算了或出去你等這看死賤人騙我感情」「明天起來打電話給
    我希望你不要逼我做傻事兩天時間你在自私自利，看你家人
    怎樣我受過了，你在整騙我感情嗎？我對你的感情我想給別
    人看笑話，我會豁出去我是認真的，不相信由你等著看」等
    語交互觀之，被告確實不斷要求告訴人甲 ○其繼續見面，告
    訴人甲 ○不勝其擾始於97年9 月11日又再與被告見面，使被
    告有機會對告訴人甲 ○強制性交一情應可認定。
(四)、另於97年9 月11日告訴人甲 ○遭被告強制性交後即因身心受
    創割腕自殘，及在其母詢問下，哭泣陳述其遭強制性交之過
    程等事後之激動反應，若非確有受有上開強制性交之經驗，
    應無此極度強大情緒而自殘，且更與起訴書所載前4 次與被
    告性交後之無顯現任何被害情緒反應之情，相互對照，益徵
    此次告訴人甲 ○確係遭被告強制性交無訛。此外復有告訴人
    甲 ○行動電話內簡訊翻拍照片21紙、通話錄音譯文6 紙、告
    訴人甲 ○自殘傷痕照片2 張等在卷可資憑佐。而被告及其選
    任辯護人雖以告訴人甲 ○指訴與常情有違云云置辯，然依上
    開說明，被告所述之情均與該次客觀情狀不符，自無從憑採
    。
(五)、綜上所述，被告乙○○於97年9 月11日告訴人甲 ○受其要求
    與之見面後，在被告上開住處，違反告訴人甲 ○之意願對告
    訴人甲 ○強制性交得逞，已堪認定，被告上開辯解，顯係事
    後推託之詞，不足採信，是以本件事證已臻明確，應依法論
    科。
三、按刑法第221 條第1 項所謂「違反其意願之方法」，應係指
    該條所列舉之強暴、脅迫、恐嚇、催眠術以外，其他一切違
    反被害人意願之方法，妨害被害人之意思自由者而言，不以
    類似於所列舉之強暴、脅迫、恐嚇、催眠術等相當之其他強
    制方法，足以壓抑被害人之性自主決定權為必要，始符立法
    本旨（最高法院97年度第5 次刑事庭會議決議參照）。被告
    乙○○在告訴人甲 ○同意與其外出見面後，以言語脅迫告訴
    人甲 ○若不與之性交，將對其家人不利，而違背告訴人甲 ○
    意願，對告訴人甲 ○強制性交得逞，核被告所為，係犯刑法
    第221 條第1 項之強制性交罪。另被告有上揭犯罪事實欄所
    述經有期徒刑宣告及執行完畢之情形，此有前開臺灣高等法
    院被告前案紀錄表可按，被告於有期徒刑執行完畢後，5 年
    以內故意再犯本件有期徒刑以上之罪，構成累犯，應依刑法
    第47條第1 項規定予以加重其刑。爰審酌被告前已因妨害性
    自主案件經判處有期徒刑1 年確定，已如前述，卻不知所悔
    改，堪認其素行品行不良，再衡酌其原與告訴人甲○為男女
    朋友關係，僅因感情生變，不知理性溝通，尋求平和方式處
    理分手問題，反竟為滿足一己之性慾，不斷要求告訴人甲○
    與之繼續交往，更於告訴人甲○同意見面之際，未得告訴人
    甲○之同意，逕對之為強制性交行為，不僅對未尊重被害人
    性自主決定權，復以脅迫方式為之，對被害人身心影響亦鉅
    ，且其犯後迄今亦未與被害人達成和解以獲得其諒解而未見
    悔意等一切情況，量處如主文所示之刑，以資懲儆。
乙、無罪部分：
一、公訴意旨另以：被告乙○○於96年10月間，經由網際網路認
    識告訴人甲 ○，被告竟基於強制性交之犯意，為下列行為：
    1.於96年11月16日14時13分許，在屏東縣內埔鄉大洲花園度
    假山莊，以若反抗就要查甲 ○住處之地址，並傷害甲 ○雙親
    、砸毀甲 ○家汽車及早餐店等語，脅迫甲 ○，違反甲 ○之意
    願，以其性器進入甲 ○性器之方式，對甲 ○強制性交得逞1
    次。2.於96年11月底某日中午，在屏東縣屏東市寶建醫院附
    近某汽車旅館，以若反抗就要對甲 ○雙親不利等語，脅迫甲
    ○，違反甲 ○之意願，以其性器進入甲 ○性器之方式，對甲
    ○強制性交得逞1 次。3.於96年12月某日中午，在屏山汽車
    旅館，以若反抗就要對甲 ○雙親不利等語，脅迫甲 ○，違反
    Ａ女之意願，以其性器進入甲 ○性器之方式，對甲 ○強制性
    交得逞1 次。4.於96年12月某日，以若反抗就要對甲 ○雙親
    不利等語，脅迫甲 ○，違反甲 ○之意願，以其性器進入甲 ○
    性器之方式，對甲 ○強制性交得逞1 次，因認被告此部分亦
    涉犯刑法第221 條第1 項強制性交罪嫌云云。
二、按犯罪事實應依證據認定之，無證據不得認定其犯罪事實；
    又不能證明被告犯罪者，應諭知無罪之判決，刑事訴訟法第
    154 條第2 項、第301 條第1 項分別定有明文。次按認定被
    告有罪之事實，應憑證據，如未能發現相當之證據，或證據
    不足以證明，自不能以推測或擬制之方法，以為裁判之基礎
    ；且認定事實所憑之證據，其為訴訟上之證明，須達於通常
    一般人均不致有懷疑，而得確信其為事實之程度者，始得據
    為有罪之認定，倘其證明尚未達到此一程度而有合理之懷疑
    存在時，尚難為有罪之認定基礎；另苟積極證據不足以為不
    利於被告事實之認定，即應為有利於被告之認定，更不必有
    何有利之證據（最高法院30年上字第816 號、40年台上字第
    8 6 號、76年台上字第4986號判例意旨參照）。又刑事訴訟
    法第16 1條第1 項規定：檢察官就被告犯罪事實，應負舉證
    責任，並指出證明之方法。因此，檢察官對於起訴之犯罪事
    實，應負提出證據及說服之實質舉證責任。倘其所提出之證
    據，不足為被告有罪之積極證明，或其指出證明之方法，無
    從說服法院以形成被告有罪之心證，基於無罪推定之原則，
    自應為被告無罪判決之諭知（最高法院92年台上字第128 號
    判例意旨參照）。再按被害人之為證人，與通常一般第三人
    之為證人不同。被害人就被害經過所為之陳述，其目的在於
    使被告受刑事訴追處罰，與被告處於絕對相反之立場，其陳
    述或不免渲染、誇大。是被害人縱立於證人地位具結而為指
    證、陳述，其供述證據之證明力仍較與被告無利害關係之一
    般證人之陳述為薄弱。從而，被害人就被害經過之陳述，除
    須無瑕疵可指，且須就其他方面調查又與事實相符，亦即仍
    應調查其他補強證據以擔保其指證、陳述確有相當之真實性
    ，而為通常一般人均不致有所懷疑者，始得採為論罪科刑之
    依據，非謂被害人已踐行人證之調查程序，即得棄置其他補
    強證據不論，逕以其指證、陳述作為有罪判決之唯一證據（
    最高法院95年度台上字第6017號判決可資參照）。
三、公訴人認被告涉犯刑法第221 條第1 項之強制性交罪嫌，無
    非係以：告訴人甲 ○、告訴人甲 ○之母、證人黃鎮昌之證述
    及告訴人甲 ○行動電話內簡訊、錄音譯文、大洲花園渡假山
    莊96年11月16日休息日報表1 紙、大洲花園渡假山莊數位輸
    出現場照片11張、錄音譯文6 紙、甲 ○行動電話內簡訊翻拍
    照片21張、車號查詢汽車車籍表、甲 ○真實姓名對照表、診
    斷證明書、性侵害案件驗傷診斷證明書等等為其主要論據。
四、訊據被告堅詞否認有何上開強制性交罪嫌，辯稱：伊與告訴
    人甲 ○是男女朋友關係，故有與告訴人甲 ○於起訴書所載事
    實欄1.至4.所示之時間、地點發生性交行為，但是均係經過
    告訴人甲 ○同意下為之，伊並無使用任何強暴、脅迫手段等
    語。經查：
(一)、被告乙○○確實分別於：1.於96年11月16日14時13分許，在
    屏東縣內埔鄉大洲花園度假山莊；2.於96年11月底某日中午
    ，在屏東縣屏東市附近某汽車旅館；3.於96年12月某日中午
    ，在屏山汽車旅館，4.於96年12月某日，在屏東縣屏東市某
    汽車旅館與告訴人甲 ○發生性交行為等情，業經被告於本院
    審理時坦認不諱，復經告訴人甲 ○於本院審理中證述明確在
    卷，並有大洲花園渡假山莊96年11月16日休息日報表1 紙、
    大洲花園渡假山莊數位輸出現場照片11張、車號查詢汽車車
    籍表、甲 ○真實姓名對照表、診斷證明書、性侵害案件驗傷
    診斷證明書，是此部分之事實，首堪認定。
(二)、告訴人甲 ○雖指訴上開4 次性交行為被告係以強暴、脅迫或
    違反意願方式，脅迫告訴人甲 ○，而至為性交行為得逞。然
    此已為被告乙○○所否認，且查：
  1.觀諸告訴人甲○雖於本院審理時證述：第一次被強制性交是
    被告先約伊出去，之後在河堤聊一下就一起上車，在車上被
    告說要帶伊去一個地方，伊問被告去什麼地方，被告說『去
    那裡之後你就不能反抗了』，伊到那裡也不知道那是什麼，
    然後被告就帶伊去汽車旅館，被告告訴伊，不能吵、不能鬧
    ，汽車就開進去了，之後被告就壓住伊在床上，叫伊不能哭
    ，不然，要將伊的褲子全部脫下來，之後褲子就被脫下來了
    ，伊就被壓制住了，無法反抗，第一次被強制性交後，會繼
    續讓被告有第二次以後之機會，是因為怕被告來家裡騷擾，
    且被告一直傳簡訊還有打電話給伊，說不出去就要對伊家人
    說出2 人在交往，且被告性侵害伊時，有打伊還將伊的內衣
    撕破，還說若伊反抗就要對伊雙親不利，拿槍出來，所以都
    是因為在暴力之下才會配合發生性交行為云云（見本院卷第
    35 至36 頁）。然觀之告訴人甲○上開證述，有下列可疑之
    處：
    (1)告訴人甲○第一次與被告外出時，已年滿20歲，為一智識
    成熟發展之成年女子，被告既已告訴其欲進入汽車旅館，則
    告訴人甲○大可於沿途趁機呼救，或撥打手機向外求援，何
    以捨此不為，反仍與之安然共乘一車進入大洲花園渡假山莊
    ？(2)又該渡假山莊門口設有確認住宿使用時間及登記車號之
    接待人員，縱告訴人甲○於途中無法呼救，則此時大有機會
    與接待人員近距離接觸求援應非難事，告訴人甲○亦未向該
    接待人員大聲呼救，趁機下車，卻遲至進入旅館之房間內僅
    單獨2 人，無人可提供援助之際，方起意逃跑？(3)其2人 進
    入該渡假山莊時，已有醒目招牌如照片所示，告訴人甲○在
    本院質之何以不逃跑呼救時，竟稱進入時不知該處為汽車旅
    館，更令人匪夷所思，告訴人甲○凡此種種與一般人遭強行
    壓制進入汽車旅館之反應有違。(4)退步言之，縱告訴人甲○
    第一次在屏東縣內埔鄉大洲花園渡假山莊遭被告強制性交，
    確係因被告誘騙而外出為真，然豈有欲強制性交他人者，在
    未到達密閉旅館前，即事先告知被害人欲對之強制性交之情
    ，此舉勢將使被害人於路途中呼救、或企圖脫逃而難以控制
    ，故其此部分陳述亦與一般行為人為順遂其犯行而於事先加
    以隱瞞不同；由此更可推知被告應係事先詢問徵得告訴人甲
    ○同意而進入該渡假山莊之情方為真實。(5)另就告訴人甲○
    其於96年11月16日在大洲花園渡假山莊遭被告強制性交後之
    處理態度而言，既未立刻報警，或向其友人透露、哭訴甚或
    求助，返家後亦未有何激動情緒反應為家人發現，更與其於
    97年9 月11日確實遭被告強制性交之處理方式存有天壤之別
    ，是其所述96年11月16日起即遭被告強制性交，已屬有疑。
    再者，告訴人甲○在辯護人反詰問時，已證述如上開甲、二
    (二)(1)之內容，告訴人甲○在該期間與被告互有簡訊、電話往
    來、2 人共同出遊、接受被告贈與之禮物、借貸金錢等情，
    更與一般遭受強制性交之被害人，對加害人猶避之唯恐不及
    之反應不同，其竟一反常態持續受被告之邀，持續與之外出
    ，任被告在汽車旅館內對之強制性交4 次後，又與被告性交
    高達30次以上，此情更啟人疑竇？更甚者，告訴人甲○之受
    有大學以上之教育程度，職業為醫護人員，對於如何保存遭
    強制性交之衣物、精液等證物，應有相當程度以上之知識，
    卻未遭撕毀衣物、遺留身體之精液予以留存？且告訴人甲○
    僅聲稱遭被告強暴、脅迫，所以害怕不敢報警，惟就被告具
    體行為則無法描述，此與性侵害案件被害人對於親身遭受侵
    害時均可詳細描述身體如何遭被告壓制有違，又告訴人甲○
    亦自承有多次深夜自家中外出，係由被告載往被告家中發生
    性交關係，倘若被告係以強暴、脅迫方式恐嚇告訴人甲○外
    出並對之強制性交，則告訴人甲○於被告深夜出現自宅之時
    ，其與家人均處絕對安全狀況下，大可報警將被告繩之以法
    ，即可永遠阻止被告之犯行，何以又與被告外出共宿於被告
    家中？另告訴人甲○雖有提出簡訊及電話通訊譯文，欲證明
    其確遭被告恐嚇、脅迫始外出，然觀之上開簡訊及通話內容
    均自97年4 月間開始，果若告訴人甲○所述自96年11 月16
    日起即遭被告強制性交、恐嚇為真，而告訴人甲○又知以錄
    音方式加以蒐證，則何以受害最深刻之際卻未為之，反事隔
    多月後之97年4 、5 月間始行蒐證？此反益徵2 人係交往中
    之男女朋友關係，於97年間4 月間因故欲分手，始生糾紛終
    致被告於97年9 月11日違反告訴人甲○意願而對之強制性交
    ，然尚不得因此全然否認告訴人甲○曾同意與被告性交之事
    實。
  2.告訴人甲 ○之母於本院審理中雖證稱：97年中秋節前2 天
    ... 晚上伊問甲 ○，昨天晚上去哪裡，為何一早才回來，甲
    ○就哭著告訴伊，因為在網路上認識被告，2 人相約見面之
    後，被告就告訴甲 ○要到別的地方去，被告就帶甲 ○到大洲
    花園渡假山莊，甲 ○告訴伊，因為到了之後車子直接進去，
    所以他無法下車，進入房間後，甲 ○有拿鑰匙，但不能打開
    門，之後就被被告性侵害的過程，甲 ○還有說之後會跟被告
    出去是因為被告說不出去，要跟別人說，所以他才會出去等
    語（見本院卷第44頁）。而告訴人甲 ○之母上開陳述縱有發
    現告訴人甲 ○晚歸後質問甲 ○情緒反應之情形，惟實難依此
    即遽認被告有公訴人所指稱自96年11月16日起之4 次之強制
    性交犯行，至關於陳述證人甲 ○遭被告強制性交部分，既是
    經由告訴人甲 ○之告知，屬傳聞之詞，尚不得作為被告不利
    益之認定。而證人即大洲花園渡假山莊主任黃振昌之證述僅
    得證明該渡假山莊登記入住休息之手續、價格等情（見警卷
    第39至42頁），再佐以其所提供之96年11月16日休息日報表
    及經告訴人甲 ○指認渡假山莊房間照片、車號查詢汽車車籍
    表等，則僅得證明被告當日確實有駕駛其所有車牌號碼P4-1
    636 號之自用小客車與告訴人甲 ○進入該渡假山莊內之情；
    另告訴人甲 ○真實姓名對照表、診斷證明書、受理疑似性侵
    害事件驗傷診斷證明書，也只可證明告訴人甲 ○於97 年5月
    20日因月經異常就醫及處女膜處有陳舊撕裂傷，另告訴人甲
    ○所述2 次之自殺事實，雖有照片為憑，惟其亦自承確定的
    最後一次係於97年9 月11日，另一次時間忘記了，然此至多
    證明該次告訴人甲 ○確實遭被告強制性交而有此反應，然尚
    無從逕予反面推論至96年11月間，被告即已對被告強制性交
    ，是上開證據均難遽此認被告有公訴人所指稱之強制、脅迫
    或違反被害人意願之強制性交犯行。
  3.而被告乙○○一再供稱與甲 ○是男女朋友關係，是經告訴人
    甲○同意下與甲○發生性關係上開4 次性交行為等情，雖經
    甲○否認。惟依甲○於本院審理中自承: 伊與被告發生性關
    係有30次以上，除上開4 次在旅館外，其餘均在家中，且伊
    見過被告之父親與妹妹，被告妹妹有問過伊，被告是否對伊
    很兇，伊都沒有回答，只有笑笑而已，借錢給被告是因為被
    告裝得很可憐已經一星期沒有吃飯，伊是很後面才知道被告
    已有妻子云云（見本院卷第43頁），衡諸常情，告訴人甲○
    若係一直遭被告性侵害，閃躲被告猶恐不及，何以於前開期
    間內，處家中安全情況下時，仍一再與被告共同外出並與被
    告多次發生性關係之理，更曾多次至被告家中，與被告家人
    為良好互動？反觀，依常情此與被告所稱與甲○為男女朋友
    關係情節較相吻合，則依交往中之男女朋友，見面後並於汽
    車旅館內發生性關係，洵屬正常，本院實難認告訴人甲○是
    遭被告強暴、脅迫下始與被告發生起訴書犯罪事實所載1.至
    4.性關係。
  4.至告訴人甲 ○所提出之與被告乙○○2 人間簡訊及通話內容
    ，雖有如上所述部分較為強硬之措辭，然觀之警卷第79頁97
    年5 月30日之簡訊內容『我（按應指被告乙○○）姊姊，有
    打電話給你（按應指告訴人甲 ○），你不接，我姊姊教我不
    要與你交往』、警卷第79頁97年6 月1 日簡訊內容『不理我
    ，算了，我一定要死』、警卷第57頁97年6 月8 日之通話記
    錄『男：我都是為了你耶，你娘? 人家可以告你耶，告你妨
    礙家庭，女：告我什麼？你以為我想要嗎？當初還不是你騙
    我』等內容，該簡訊及電話通話通聯時間均自97年4 月後始
    有已如上述，且多為爭執2 人是否繼續交往，及以死相逼等
    情，而告訴人甲 ○於該期間內並未立刻報警處理，反仍與被
    告持續見面，可推知告訴人甲 ○斯時尚未心生恐懼，與被告
    尚存有些許情愫。且若告訴人甲 ○所述第一次約會即遭被告
    強制性交，則何以告訴人甲 ○與被告之對話係以當初是還不
    是你「騙」我，而非用強暴、脅迫之措詞，是由該簡訊及通
    話內容，非但無可證明被告有公訴人所載之強制性交犯行，
    反益徵被告與告訴人甲 ○確係曾交往，因而亦無從據此為被
    告不利之認定。
(三)、綜上所述，經調查證據結果，告訴人甲 ○證詞，既有前述瑕
    疵，另依前述情況證據，告訴人甲 ○指訴遭被告乙○○字96
    年11月16日起遭強制性交4 次之真實性，有諸多上述合理懷
    疑之處，且並無其他明確證據足認被告確有強制性交之犯行
    及強制性交之故意，從而，檢察官所提出之證據，其為訴訟
    上之證明，尚未達於通常一般之人均不致於有所懷疑，而得
    確信其為真實之程度，無從形成本院為有罪之確信，此外，
    復查無其他積極證據足資證明被告涉有公訴意旨所指之4 次
    強制性交犯行，揆諸前開判例意旨，被告此部分之犯罪既屬
    不能證明，自應為無罪之諭知。
四、據上論斷，應依刑事訴訟法第299 條第1 項前段、第301 條
    第1項，刑法第221 條第1 項、第47條第1項，判決如主文。
本案經檢察官潘國威到庭執行職務。
中    華    民    國    99    年    1     月    14    日
                   刑事第三庭  審判長 法  官  邱明弘
                                      法  官  戴韻玲
                                      法  官  陳怡先
以上正本證明與原本無異。
如不服本判決應於收受判決後10日內向本院提出上訴書狀，並應
敘述具體理由；其未敘述上訴理由者，應於上訴期間屆滿後20日
內向本院補提理由書（均須按他造當事人之人數附繕本）「切勿
逕送上級法院」。
中    華    民    國    99    年    1     月    14    日
                                      書記官  鍾小屏
附錄本案論罪科刑法條
中華民國刑法第221 條（強制性交罪）
對於男女以強暴、脅迫、恐嚇、催眠術或其他違反其意願之方法
而為性交者，處3 年以上10年以下有期徒刑。
前項之未遂犯罰之。

司法院資訊處製作；財團法人民間司法改革基金會備份。
